【裁判字號】    89,訴,218
【裁判日期】    891108
【裁判案由】    違反槍砲彈藥刀械管制條例
【裁判全文】
臺灣臺東地方法院刑事判決                          八十九年度訴字第二一八號
    公  訴  人  臺灣台東地方法院檢察署檢察官
    被      告  乙○○
  指定辯護人  本院公設辯護人  甲○○
右列被告因違反槍砲彈藥刀械管制條例案件，經檢察官提起公訴 (八十八年度偵字第
三一四四號)，本院判決如左：
    主  文
乙○○未經許可，寄藏手槍，處有期徒刑陸年，併科罰金新台幣伍萬元，罰金如易服
勞役，以新台幣玖佰元即銀元參佰元折算壹日。扣案之奧地利ＣＬＯＣＫ廠製十七型
九ＭＭ制式半自動手槍壹枝（槍枝管制編號0000000000號，含彈匣一個）
、制式口徑九ＭＭ子彈五顆均沒收。
    事  實
一乙○○於民國八十七年五月間，在台東縣台東市○○路二號，收受綽號「東昇」年
  籍不詳之人，所寄放具殺傷力之奧地利ＣＬＯＣＫ廠製十七型九ＭＭ制式半自動手
  槍一枝（槍枝管制編號0000000000號，彈匣一個）、制式口徑九ＭＭ子
  彈十二顆，隨即將之藏放於上址二樓和舖地板下。八十八年十月九日，因其任職之
  「漂亮寶貝ＫＴＶ」老闆林憲懋遭人電話恐嚇準備槍擊，竟企圖嫁禍於恐嚇者，持
  用該槍，在台東市○○街與鄭州街口，朝林憲懋所有停放上址之Ｓ八—七八五七號
  小客車，射擊二發子彈，嗣為警於八十八年十二月十七日九時三十分許查獲，並扣
  得上述手槍一枝、彈匣一個及子彈十顆（經採樣五顆鑑驗已滅失）。
二本案經台東縣警察局報告台灣台東地方法院檢察署檢察官偵查起訴。
    理  由
一上述犯罪事實認定的依據有：
  (一)台東縣警察局刑警隊於八十九年十二月十七日，在被告乙○○台東市○○路二號
    二樓和舖，搜索查獲被告持有之奧地利ＣＬＯＣＫ廠製十七型九ＭＭ制式半自動
    手槍一枝（含彈匣一個）、制式口徑九ＭＭ子彈十顆，有扣案證明筆錄一份附於
    卷內可證明。
  (二)扣案之奧地利ＣＬＯＣＫ廠製十七型九ＭＭ制式半自動手槍一枝（含彈匣一個）
    、制式口徑九ＭＭ子彈十顆經鑑驗結果，認均具殺傷力，有內政部警政署刑事警
    察局鑑驗通知書一紙可證明。
  (三)自遭射擊之車號Ｓ八—七八五七號自小客車起出之彈殼二顆，經鑑驗結果與被告
    持有之上述手槍試射之彈底紋痕特徵相吻合，認由該槍所擊發，有八十九年二月
    一日刑鑑字第一一三○二號內政部警政署刑事警察局鑑驗通知書及遭槍擊之車號
    Ｓ八—七八五七號自小客車照片二張可證實。
  (四)被告從警訊至本院審理時，對前述犯罪事實坦白承認，且其供述與上述證據相符
    ，可相互印證。
  綜上，本件證據清楚明確，被告違反槍砲彈藥刀械管制條例之犯行足以認定。
二被告所犯的罪名，為槍砲彈藥刀械管制條例第七條第四項之未經許寄藏手槍罪及同
  條例第十二條第四項未經許可持有子彈罪。被告以一行為觸犯上述二罪名，為想像
  競合犯，應依刑法第五十五條之規定，從一重之未經許可寄藏手槍罪處斷。爰審酌
  被告犯罪之動機、目的、手段，無故持有槍枝、子彈，對社會治安有重大影響，及
  其犯罪後之態度，且未持所製造之槍彈犯案等一切情形，量處有期徒刑六年，併科
  罰金新台幣五萬元，罰金如易服勞役，以新台幣九百元即銀元三佰元折算一日，以
  為懲儆。
三至於槍砲彈藥刀械管制條例第十九條第一項雖規定：「犯第七條之罪，經判處有期
  徒刑者，應於刑之執行完畢或赦免後，令入勞動場所，強制工作，其期間為三年」
  ，然查強制工作旨在對嚴重職業性犯罪及欠缺正確工作觀念或無正常工作因而犯罪
  者，強制其從事勞動，學習一技之長及正確之謀生觀念，使日後重返社會，能適應
  社會生活，再觀之刑法第九十條第一項規定，亦在對於有犯罪之習慣或以犯罪為常
  業或因遊蕩或懶惰成習而犯罪者，施以強制工作（司法院大法官會議釋字第四七一
  號解釋參照），是在權衡是否應對犯罪之被告宣告強制工作時，應審酌被告是否有
  犯罪之習慣、以犯罪為常業或因無正常工作而犯罪等情形。查本件被告未曾持該槍
  犯罪，則依其所為未經許可寄藏槍支犯行之嚴重性、行為人所表現之危險性等綜合
  觀察，尚難認有預防矯治其社會危險性之必要及其有犯罪之習慣，或以犯某種犯罪
  為常業之情形，參照上開大法官會議解釋意旨及刑法第九十條第一項規定之精神，
  認本件被告尚無宣告強制工作，以矯治其社會危險性之必要。
四扣案之奧地利ＣＬＯＣＫ廠製十七型九ＭＭ制式半自動手槍一枝（槍枝管制編號0
  000000000號、含彈匣一個）、制式口徑九ＭＭ子彈五顆（原扣案十顆，
  經鑑驗試射五顆）係違禁物，應依刑法第三十八條第一項第一款之規定宣告沒收。
  至經被告朝Ｓ八—七八五七號自小客車射擊之子彈二顆及送請內政部警政署刑事警
  察局鑑定時試射之五顆子彈，均已失其違禁物之性質，爰不為沒收之宣告。
據上論斷，應依刑事訴訟法第二百九十九條第一項前段、槍砲彈藥刀械管制條例第七
條第四項、第十二條第一項、刑法第十一條前段、第五十五條、第三十八條第一項第
一款、第四十二條第二項，罰金罰鍰提高標準條例第二條，現行法規所定貨幣單位折
算新台幣條例第二條，判決如主文。
中      華      民      國    八十九年      十一      月     八     日
                                 台灣台東地方法院刑事庭
                                         法  官 黃 堯 讚
右正本證明與原本無異。
如不服本判決，應於判決送達後十日內向本院提出上訴狀。（須附繕本）
「切勿逕送上級法院」
                                         書記官 潘 正 苓
中      華  民      國    八十九    年      十一      月     十     日
附錄
槍砲彈藥刀械管制條例第七條第四項
未經許可，持有、寄藏或意圖販賣而陳列第一項所列槍砲、彈藥者，處五年以上有期
徒刑，併科新臺幣一千萬元以下罰金。
槍砲彈藥刀械管制條例第十二條第一項
未經許可，製造、販賣或運輸子彈者，處一年以上七年以下有期徒刑，併科新臺幣五
百萬元以下罰金。


司法院資訊處製作；財團法人民間司法改革基金會備份。
